【裁判字號】    90,訴,156
【裁判日期】    900627
【裁判案由】    違反毒品危害防制條例
【裁判全文】
臺灣雲林地方法院刑事判決                            九十年度訴字第一五六號
    公 訴 人  臺灣雲林地方法院檢察署檢察官
    被    告  甲○○
右列被告因違反毒品危害防制條例案件，經檢察官提起公訴（九十年度毒偵字第二八
三號），本院判決如左：
    主  文
甲○○連續施用第壹級毒品，累犯，處有期徒刑拾月，扣案之海洛因陸包（淨重肆點
壹柒公克）、注射器支，均沒收銷燬之；又連續施用第貳級毒品，累犯，處有期徒
刑捌月，扣案之吸食過濾器貳組、橡皮管壹支、分裝袋貳佰陸拾個，均沒收銷燬之。
應執行有期徒刑壹年肆月，扣案之海洛因陸包（淨重肆點壹柒公克）、注射器支、
吸食過濾器貳組、橡皮管壹支、分裝袋貳佰陸拾個，均沒收銷燬之。
    事  實
一、甲○○前於民國（下同）八十六年間因違反槍砲彈藥刀械管制條例案件，經本院
    判處有期徒刑六月確定，並於八十七年八月一日執行完畢，復於八十七年間因施
    用毒品案件，經送觀察、勒戒後，認無繼續施用毒品傾向，由台灣雲林地方法院
    檢察署檢察官於八十七年八月二十七日，以八十七年度偵字第三四四七號為不起
    訴處分確定。詎甲○○不思悛悔，復基於施用毒品之概括犯意，自八十九年十二
    月一日起至九十年二月六日止，連續在雲林縣古坑鄉○○村○○路一號住處，將
    海洛因溶解後以注射針筒注射方式，及將安非他命置於玻璃球內燒烤而吸食濃煙
    之方式，連續施用海洛因及安非他命多次，約每二天施用一次。嗣於九十年二月
    七日上午十一時十分許，在上開雲林縣古坑鄉○○村○○路一號住處為警查獲，
    並扣得海洛因六小包（淨重四．一七公克）、注射器三支、吸食過濾器二組、橡
    皮管一支、分裝袋二百六十個，經採其尿液送驗呈嗎啡及安非他命陽性反應，經
    本院以九十年毒聲第一九六號裁定送觀察、勒戒後，認有繼續施用毒品傾向。
二、案經內政部國道公路警察局第四警察隊報請臺灣雲林地方法院檢察署檢察官偵查
    起訴。
    理  由
一、右開事實，業據被告甲○○於審理中坦白承認，並有扣案之海洛因淨重四．一七
    公克、注射器三支、吸食過濾器二組、橡皮管一支及分裝袋二百六十個可資佐證
    。又被告為警查獲後所採集之尿液及查扣之粉劑，經送驗結果，尿液確有嗎啡及
    甲基安非他命陽性反應，粉劑確係第一級毒品海洛因無誤，此有台南縣衛生局尿
    液檢驗成績書、法務部調查局鑑定通知書各一紙在卷可憑，足認被告確有連續施
    用第一級毒品海洛因及第二級毒品安非他命之犯行。又被告前於八十七年間因施
    用毒品案件，經送觀察、勒戒後，認無繼續施用毒品傾向，由台灣雲林地方法院
    檢察署檢察官於八十七年八月二十七日，以八十七年度偵字第三四四七號為不起
    訴處分確定，有不起訴處分書在卷足憑。其於五年內再犯毒品危害防制條例第十
    條之罪，經裁定送觀察、勒戒後，認有繼續施用毒品傾向，此亦有本院九十年度
    毒聲字第一九六號裁定，及台灣雲林看守所附設勒戒處所九十年二月二十六日雲
    所境總字第０三一一號函送之有繼續施用毒品傾向評估標準紀錄表暨證明書一份
    附卷可稽。本件事證明確，被告犯行洵堪認定，應予依法論科。
二、核被告所為，係犯毒品危害防制條例第十條第一項、第二項之施用第一級毒品及
    第二級毒品罪。被告持有海洛因及安非他命之低度行為，應為嗣後施用之高度行
    為所吸收，不另論罪。其多次施用第一級毒品及第二級毒品犯行，犯罪時間緊接
    ，所犯為犯罪構成要件相同之罪名，顯係基於概括犯意反覆為之，均應依刑法第
    五十六條連續犯之規定，各論以一罪，並加重其刑。又被告所犯上開二罪，犯意
    各別，罪名有異，應予分論併罰。被告前於八十六年間因違反槍砲彈藥刀械管制
    條例案件，經本院判處有期徒刑六月確定，並於八十七年八月一日執行完畢，有
    本院被告全國前案紀錄表可按，其於五年內再犯本件有期徒刑以上之罪，為累犯
    ，應依刑法第四十七條之規定加重其刑，並遞加重其刑。爰審酌被告前因施用毒
    品，已送觀察、勒戒後，認無繼續施用毒品之傾向，並為不起訴處分確定後，竟
    又再犯本件之罪，一再沈溺於毒品，顯無悔改之意，及犯後坦承犯罪，態度良好
    等一切情狀，量處如主文所示之刑，並定其應執行刑。末查，扣案之海洛因陸包
    （淨重四．一七公克）、注射器三支、吸食過濾器二組、橡皮管一支、分裝袋二
    六０個，均依毒品危害防制條例第十八條第一項前段規定沒收銷燬之。至扣案之
    疑似安非他命一小包（毛重五公克），經送驗結果並未發現有海洛因及安非他命
    之成份，有憲兵司令部刑事鑑識中心鑑驗通知書在卷可按，既非毒品，本院無從
    宣告沒收，併此敘明。
據上論斷，應依刑事訴訟法第二百九十九條第一項前段，毒品危害防制條例第十條第
一項、第二項、第十八條第一項前段，刑法第十一條、第五十六條、第五十一條第五
款、第四十七條，判決如主文。
本案經檢察官劉仁慈到庭執行職務
中      華      民      國      九十      年      六    月    二十七    日
                                            臺灣雲林地方法院刑事第一庭
                                                法  官  劉  為  丕
右正本證明與原本無異。
如不服本判決，應於判決送達後十日內向本院提出上訴狀( 應附繕本 )。
                                                書記官  蕭  應  欽
中      華      民      國      九十      年      六    月    二十七    日
毒品危害防制條例第十條第一項、第二項
施用第一級毒品者，處六月以上五年以下有期徒刑。
施用第二級毒品者，處三年以下有期徒刑。


司法院資訊處製作；財團法人民間司法改革基金會備份。
